【裁判字號】    90,苗簡,41
【裁判日期】    900227
【裁判案由】    給付貨款
【裁判全文】
臺灣苗栗地方法院民事簡易判決                        九十年度苗簡字第四一號
    原      告  惠承企業有限公司
    法定代理人  丙○○
    訴訟代理人  丁○○
    送達代收人  乙○○
    被      告  甲○○
    訴訟代理人  林思銘律師
右當事人間請求給付貨款事件，本院判決如左：
    主    文
原告之訴駁回。
訴訟費用由原告負擔。
    事實及理由
壹、原告之聲明：被告應給付原告新台幣（下同）十萬二千三百元，及自支付命令送
    達翌日起至清償日止，按年利率百分之五計算之利息。
貳、事實摘要：
甲、原告方面：
一、原告係從事貨車之鐵架、帆布等買賣業務，被告於民國八十六年四月至五月間，
    陸續向原告購買鐵架及帆布等商品，貨款共計為十萬二千三百元，原告業已將商
    品交付，然被告迄未給付貨款，屢經催討均置之不理，為此依買賣之法律關係提
    起本訴。
二、對被告抗辯所為之陳述：原告於兩年之時效期間內一直向被告為催收。
乙、被告方面：被告對於向原告買受鐵架等商品，貨款共計為十萬二千三百元並不爭
    執，然商人所供給之商品之代價請求權，因二年間不行使而消滅，民法第一百二
    十七條定有明文。被告向原告購買之時間為八十六年四月至五月間，而原告遲至
    八十九年二月二十三日始以存證信函請求，於八十九年十月二十五日始聲請發支
    付命令，均已逾二年之請求權時效，被告自得拒絕給付。
參、法院之判斷：
一、原告主張被告於八十六年四月至五月間向原告購買鐵架等商品，貨款共計為十萬
    二千三百元等情，業據其提出銷貨帳單及送貨單十紙為證，且為被告所不爭，堪
    信為真實。
二、被告另以本件請求權已罹於消滅時效等語置辯，查原告係以從事買賣帆布、鐵架
    為業，兩造於八十六年四月至五月間訂立買賣契約並交付買賣標的物等情，為兩
    造所不爭，已如前述。按買賣標的物與其價金之交付，除法律另有規定或契約另
    有訂定，或另有習慣外，應同時為之；又消滅時效，自請求權可行使時起算；商
    人所供給之商品之代價請求權，因二年間不行使而消滅，民法第三百六十九條、
    第一百二十八條、第一百二十七條第七款定有明文。本件被告陸續於八十六年四
    月至五月間買受原告販賣之鐵架等商品，並分別於送貨單上所載日期交付於被告
    ，而揆諸前開法條之規定，買賣之標的物與價金之交付應同時為之，是原告之價
    金請求權於交付貨物當時即可行使。又原告所販售商品之價金請求權，即係商人
    所供給商品之代價請求權，是原告於八十六年四月至五月間起之二年內均未行使
    其請求權，則其請求權已因不行使而罹於時效，被告自得拒絕給付。被告另辯稱
    其於二年之時效期間內均一直向被告催收等語，惟按消滅時效，固因請求而中斷
    ，然時效因請求而中斷者，若於請求後六個月內不起訴，視為不中斷，民法第一
    百二十九條第一項第一款、第一百三十條定有明文，是縱然被告抗辯其於二年時
    效期間內均向被告為請求等情屬實，然其並未於請求後之六個月內起訴，則其請
    求權之時效視為不中斷，故原告之請求權至八十八年四月至五月間止，即已罹於
    時效。從而，被告為前開時效抗辯，尚屬有據，其自得對原告主張拒絕給付。
三、從而，原告本於買賣之法律關係請求被告給付十萬二千三百元，及自支付命令送
    達翌日即八十九年十一月三十日起至清償日止，按年利率百分之五計算之利息，
    為無理由，應予駁回。
四、據上論結，本件原告之訴為無理由，依民事訴訟法第四百三十六條第二項、第七
    十八條，判決如主文。
中      華      民      國    九十      年      二      月    二十七    日
                              台灣苗栗地方法院苗栗簡易庭
~B法      官  曾明玉
右為正本係照原本作成。
如對本判決上訴，須於判決送達後二十日內向本院提出上訴狀。
~B法院書記官  陳貴瑋
中      華      民      國    九十      年      二      月    二十七    日


司法院資訊處製作；財團法人民間司法改革基金會備份。
